# 请教陈版，反向收购合并商誉计算的问题

提问人：gpqg 时间：2018-09-21 15:57:44
陈版，商誉=合并成本-被合并方可辨认净资产公允价值的份额 比如在反向收购前： 乙公司为一家上市公司；丙公司持有甲公司80%的股权
乙公司发行股份给丙公司，从而取得甲公司80%的股权，进而乙公司被丙公司控制。从而达到了反向收购。
此时甲公司为法律上的子公司，购买方；乙公司为法律上的母公司，被购买方。 合并成本应该站在甲公司的角度去考虑，被合并方应该是乙公司。
我的问题是：商誉=合并成本-被合并方可辨认净资产公允价值的份额，这个份额是100%吗？但是我认为应该是80%，因为乙公司持有甲公司80%的股权，那么反过来，就视同甲公司持有乙公司80%的股权。（难道不应该这么理解吗？）如果不是的话，那应该如何理解这个份额呢？ 谢谢陈版的耐心指导！

回答人：chenyiwei
不能这样理解。反向购买中甲为会计上的购买方，乙为被购买方，收购比例应为100%。因为反向购买是视同乙公司的全部股东都成为甲公司股东，在乙公司层面并无少数股权，所以合并比例是100%。当然在编制完成后的合并报表中，甲公司的20%股权仍需列报为少数股权。

提问人：gpqg 时间：2019-08-15 21:10:34
陈版，我可不可以这么理解？ 被购买方（上市公司）本来就已经奄奄一息了，如果购买方不去购买它的话，只能苟延残喘的经营下去或者退市，导致该上市公司的股东得不到理想的投资收益。资本都是逐利的，如果有一家企业（购买方）要收购这家上市公司，对于这家上市公司的股东会不答应吗？ 因此对于反向购买，站在理性经济人假设的角度去分析，我们假设购买方定向发行股票给上市公司的股东，上市公司的股东会全部购买，进而全部变成购买方的股东。因此比例是100%。 谢谢陈版！

回答人：chenyiwei
你的分析本身是合理的，但不能用于解释为何会计上认为收购比例是100%。其实际原因还是因为上市公司的原股东全部都是反向购买完成后上市公司的股东，所以相当于100%股份均被收购了。